臺灣士林地方法院民事判決　　　　　　　92年度訴字第560 號
原　　　告　行政院衛生署胸腔病院
法定代理人　丑○○
訴訟代理人　張義祖律師
被　　　告　郭巧娟即癸○○之.
　　　　　　行政院國軍退除役官兵輔導委員會台北市榮民服務
　　　　　　處即癸○○之承受.
法定代理人　卯○○
訴訟代理人　壬○○
被　　　告　丙○○
　　　　　　己○○
　　　　　　午○○
　　　　　　未○○
　　　　　　子○○
　　　　　　庚○○
　　　　　　辰○○
　　　　　　甲○○
兼　　　右
訴訟代理人　辛○○
被　　　告　丁○○○
訴訟代理人　戊○○
被　　　告　巳○○
　　　　　　寅○○
訴訟代理人　乙○○○
上列當事人間請求拆屋還地事件，本院於民國93年12月14日言詞
辯論終結，並判決如下：
    主      文
被告丙○○應自台北市○○○路○段九十巷十弄七號房屋遷出並
將之拆除，將所占用台北市○○區○○段一小段一三七地號如附
圖所示Ａ部分土地返還原告。被告午○○、未○○應自台北市○○○路○段九十巷十弄九號房屋遷出；被告午○○應將前開房屋
拆除，將所占用台北市○○區○○段一小段一三七、一三七之二
地號如附圖所示Ｂ部分土地返還原告。
被告子○○應自台北市○○○路○段九十巷十弄臨十號房屋遷出
並將之拆除，將所占用台北市○○區○○段一小段一三七、一三
七之二地號如附圖所示Ｃ部分土地返還原告。
被告庚○○、辰○○應自台北市○○○路○段九十巷十弄臨十之
一號房屋遷出；被告庚○○應將前開房屋拆除，將所占用台北市
南港區○○段○○段一三七之二地號如附圖所示Ｅ部分土地返還
原告。
被告辛○○、甲○○應自台北市○○○路○段九十巷十弄臨十之
二號房屋遷出；被告辛○○應將前開房屋拆除，將所占用台北市
南港區○○段○○段一三七、一三七之二地號如附圖所示Ｄ部分
土地返還原告。
被告丁○○○應自台北市○○○路○段九十巷十弄臨十之三號房
屋遷出並將之拆除，將所占用台北市○○區○○段一小段一三七
之二地號如附圖所示Ｆ部分土地返還原告。
被告巳○○應自台北市○○○路○段九十巷十弄二五號房屋遷出
並將之拆除，將所占用台北市○○區○○段一小段一三七之二地
號如附圖所示Ｇ部分土地返還原告。被告寅○○自台北市○○○
路○段九十巷十弄二六號房屋遷出並將之拆除，將所占用台北市
南港區○○段○○段一三七之二地號如附圖所示Ｈ部分土地返還
原告。被告丙○○、己○○、行政院國軍退除役官兵輔導委員會
台北市榮民服務處、郭巧娟應連帶給付原告新台幣萬零玖佰元
；被告丙○○、行政院國軍退除役官兵輔導委員會台北市榮民服
務處、郭巧娟應連帶給付原告新台幣伍萬貳仟捌佰柒拾壹元；被
告丙○○應自民國九十二年九月二十三日起，按月給付原告新台
幣壹仟佰陸拾伍元。被告午○○、未○○應連帶給付原告新台
幣貳拾萬陸仟貳佰伍拾捌元，及自民國九十二年七月一日起，按
月連帶給付原告新台幣仟伍佰壹拾捌元。被告子○○給付原告
新台幣肆萬柒仟柒佰壹拾陸元，及自民國九十二年七月一日起按
月給付原告新台幣捌佰壹拾肆元。
被告庚○○、辰○○應連帶給付原告新台幣拾伍萬捌仟捌佰
拾陸元，及自民國九十二年七月一日起，按月連帶給付原告新台
幣陸仟零陸拾玖元。被告辛○○、甲○○應連帶給付原告新台幣
壹拾萬玖仟貳佰捌拾陸元，及自民國九十二年七月一日起，按月
連帶給付原告新台幣壹仟捌佰陸拾肆元。被告丁○○○應給付原
告新台幣貳拾肆萬捌仟零壹拾玖元，及自民國九十二年七月一日
起，按月給付原告新台幣肆仟壹佰玖拾伍元。
被告巳○○應給付原告新台幣壹拾萬壹仟玖佰貳拾伍元，及自
民國九十二年七月一日起，按月給付原告新台幣貳仟貳佰拾壹
元。
被告寅○○應給付原告新台幣陸萬仟佰貳拾肆元，及自民國
九十二年七月一日起，按月給付原告新台幣壹仟零柒拾壹元。
本判決第一至第八項關於拆除建物及返還土地之履行期間為壹年
。原告其餘之訴駁回。
訴訟費用由被告呂玉昌負擔百分之六、被告午○○負擔百分之十
六、被告子○○負擔百分之四、被告庚○○負負擔百分之三十、
被告辛○○負擔百分之八、被告丁○○○負擔百分之二十、被告
巳○○負擔百分之十一，被告寅○○負擔百分之五。。
本判決第一項、第九項於原告以新臺幣伍拾萬元為被告丙○○、
己○○、行政院國軍退除役官兵輔導委員會台北市榮民服務處、
郭巧娟供擔保後，得假執行。
本判決第二項、第十項，於原告以新臺幣壹佰壹萬捌仟貳佰元
為被告午○○、未○○供擔保後，得假執行。
本判決第三項、第十一項於原告以新臺幣拾萬壹仟肆佰元為被
告子○○供擔保後，得假執行。
本判決第四項、第十二項於原告以新臺幣貳佰零肆萬元為被告庚○○、辰○○供擔保後，得假執行。
本判決第五項、第十三項於原告以新臺幣陸拾壹萬仟貳佰元為
被告辛○○、甲○○供擔保後，得假執行。
本判決第六項、第十四項於原告以新臺幣壹佰肆拾壹萬元為被告
丁○○○供擔保後，得假執行。
本判決第七項、第十五項於原告以新臺幣柒拾伍萬元為被告巳○○供擔保後，得假執行。
本判決第八項、第十六項於原告以新臺幣拾伍萬捌仟肆佰元為
被告寅○○供擔保後，得假執行。
原告其餘假執行之聲請駁回。
    事實及理由
一、本件被告辰○○、巳○○、未○○、己○○、郭巧娟經合法
    通知，未於言詞辯論期日到場；被告丙○○、午○○、子○○、庚○○、辛○○、甲○○、丁○○○及寅○○經合法通
    知，未於最後言詞辯論期日到場；核無民事訴訟法第386 條
    所列各款情形，爰依原告之聲請，由其一造辯論而為判決。
    次查，被告癸○○於本件訴訟進行中死亡，已由本院裁定由
    其遺產管理人行政院國軍退除役官兵輔導委員會台北市榮民
    服務處及表示繼承人郭巧娟依法承受訴訟，均合先敘明。
二、原告起訴主張：緣坐落台北市○○區○○段1 小段137 、13
    7 之2 地號之國有土地，係由原告管理使用。惟被告均明知
    渠等並非前開二筆土地之所有權人或管理人，對於前開二筆
    土地，並無管理、使用、收益之權，乃自不同時間，無權占
    有系爭土地、並居住於其上之建物。其中被告呂玉昌以所
    有台北市○○○路○ 段90巷10弄7 號建物占用系爭137 地號
    、面積52平方公尺之如附圖編號Ａ部分土地，被告己○○、
    癸○○亦居住於前開建物而無權占有前開土地；被告午○○以所有台北市○○○路○ 段90巷10弄9 號建物占用系爭
    137 、137 之2 地號、面積134 平方公尺之如附圖編號Ｂ部
    分土地，被告未○○亦居住於前開建物而無權占有前開土地
    ；被告子○○以所有台北市○○○路○ 段90巷10弄臨10
    號建物占用系爭137 、137 之2 地號、面積31平方公尺之如
    附圖編號Ｃ部分土地；被告辛○○以所有台北市○○○路
    ○ 段90巷10弄臨10之2 號建物占用系爭137 、137 之2 地號
    、面積71平方公尺之如附圖編號Ｄ部分土地，被告甲○○亦
    台北市○○○路○ 段90巷10弄臨10之1 號建物占用系爭137
    之2 地號、面積68平方公尺之如附圖編號Ｅ部分土地，被告
    辰○○亦居住於前開建物而無權占有前開土地；被告丁○○○以所有台北市○○○路○ 段90巷10弄臨10之3 號建物占
    用系爭137 之2 地號、面積47平方公尺之如附圖編號Ｆ部分
    土地；被告巳○○以所有台北市○○○路○ 段90巷10弄25
    號建物占用系爭137 之2 地號、面積25平方公尺之如附圖編
    號Ｇ部分土地；被告寅○○以所有台北市○○○路○ 段90
    巷10弄26號建物占用系爭137 之2 地號、面積12平方公尺之
    如附圖編號Ｈ部分土地。則原告自得依民法第767 條之規定
    ，請求前開被告分別遷出、拆除前開建物，並將所有系爭土
    地返還原告。又按，城市地方房屋之租金，以不超過土地及
    其建築物申報總價年息10% 為限，土地法第97條第1 項定有
    明文；且前開規定，於租用基地建築房屋之情形準用之，土
    地法第105 號亦規定甚明。至於公有土地，依平均地權條例
    施行細則第21條之規定，係以土地之公告地價為申報地價。
    從而，原告自得依不當得利及侵權行為之法律關係，請求被
    告自87年02月01日起至92年01月31日止，給付5 年之不當得
    利，及自92年02月01日起至返還系爭土地之日止，按月於每
    月1 日給付原告不當得利。至於被告所有建物如占有系爭13
    7 及137 之2 地號2 筆土地者，原告同意以公告地價較低之
    系爭137 地號之公告地價為計算基準；且請求被告按月給付
    部分，亦同意以金額較低之92年度公告地價為計算依據。又
    被告己○○部分，同意僅請求起訴起回溯5 年起至3 年前之
    不當得利及損害賠償，對被告癸○○部分，亦僅請求至其死
    亡前一日即92年09月22日止之不當得利及損害賠償等語；並
    聲明：（一）被告丙○○應自台北市○○○路○ 段90巷10弄
    7 號房屋遷出並將之拆除，將所占用如附圖所示Ａ部分土地
    返還原告。被告丙○○、己○○、癸○○之承受訴訟人應連
    帶給付原告新台幣（下同）266,760 元，並應自92年07月01
    日起至返還土地之日止，按月給付原告4,576 元。（二）被
    告午○○、未○○應自台北市○○○路○ 段90巷10弄9 號房
    屋遷出；被告午○○應將前開房屋拆除，將所占用如附圖所
    示Ｂ部分土地返還原告。被告午○○、未○○應連帶給付原
    告687,420 元，及自92年07月01日起至返還土地之日止，按
    月連帶給付原告11,792元。（三）被告子○○應自台北市○○○路○ 段90巷10弄臨10號房屋遷出並將之拆除，將所占用
    如附圖所示Ｃ部分土地返還原告；並應給付原告159,030 元
    ，及自92年7 月01日起至返還土地之日止，按月給付原告
    2,728 元。（四）被告庚○○、辰○○應自台北市○○○路
    ○ 段90巷10弄臨10之1 號房屋遷出；被告庚○○應將前開房
    屋拆除，將所占用如附圖所示Ｅ部分土地返還原告。被告庚○○、辰○○應連帶給付原告1,196,120 元，及自92年07
    月01日起至返還土地之日止，按月連帶給付原告20,264元。
    （五）被告辛○○、甲○○應自台北市○○○路○段90巷10
    弄臨10之2 號房屋遷出；被告辛○○應將前開房屋拆除，將
    所占用如附圖所示Ｄ部分土地返還原告。被告辛○○、甲○○應連帶給付原告364,230 元，及自92年07月01日起至返還
    土地之日止，按月連帶給付原告6,248 元。（六）被告丁○○○應自台北市○○○路07段90巷10弄臨10之3 號房屋遷出
    並將之拆除，將所占用如附圖所示Ｆ部分土地返還原告；並
    給付原告826,730 元，及自92年07月01日起至返還土地之日
    止，按月給付原告14,006元。（七）被告巳○○應自台北市
    ○○○路7 段90巷10弄25號房屋遷出並將之拆除，將所占用
    如附圖所示Ｇ部分土地返還原告；並給付原告439,750 元，
    及自92年07月01日起至返還土地之日止，按月給付原告7,45
    0 元。（八）被告寅○○自台北市○○○路7段90巷10弄26
    號房屋遷出並將之拆除，將所占用如附圖所示Ｈ部分土地返
    還原告；並給付原告211,080 元，及自92年07月01日起至返
    還土地之日止，按月給付原告3,576 元。（九）原告願供擔
    保，請准宣告假執行。
三、被告之抗辯如下；並均聲明：原告之訴駁回 。
(一)、被告丙○○稱：台北市○○○路○ 段90巷10弄7 號房屋係伊
    向他人購買並居住其內，該建物確無權占用原告所有系爭土
    地；伊同意將該房屋拆除，但需要一些時間。至於被告己○○係伊太太的女兒，早於起訴前二、三年前遷離，目前已未
(二)、被告子○○稱：台北市○○○路○ 段90巷10弄臨10號房屋係
    伊向他人購買，已居住五、六年，該建物確無權占用原告所
    有系爭公有土地，但伊需一、二年始有辦法拆遷。
(三)、被告庚○○稱：台北市○○○路○ 段90巷10弄臨10之1 號房
    屋係伊向他人購買被告辰○○係伊妹婿，僅暫住於內，隨時
    均有可能搬走；該房屋確無權占用原告所有系爭土地；伊同
    意將該房屋拆除，但需要一年的時間。
(四)、被告辛○○稱：台北市○○○路○ 段90巷10弄臨10之2 號房
    屋係伊於六十幾年間向他人購買，被告甲○○為伊子媳，且
    共同居住其內；該建物確無權占用原告所有系爭土地；伊同
    意搬遷並將房屋拆除，但需要一年的時間，且伊沒有錢拆房
    子。
(五)、被告午○○稱：台北市○○○路○ 段90巷10弄9 號為伊於六
    十年以前自建，雖該建物占有原告系爭土地並無任何權利，
    惟伊不願意拆房子，原告需將伊安排妥適後，始得請求拆屋
    還地。
(六)、被告丁○○○稱：台北市○○○路○ 段90巷10弄臨10之3 號
    房屋原為鴨寮，經伊加建後，始為該房屋現狀，已居住一、
    二十年，該建物確無權占用原告所有系爭土地；待伊找到其
    他房屋後，即願意將土地返還原告，希望原告能寬限一年、
    一年半的時間。
(七)、被告寅○○稱：台北市○○○路○ 段90巷10弄26號房屋係伊
    於十餘年前向他人購買並居住其內，該建物確無權占用原告
    所有系爭土地；伊同意拆屋還地，但希望原告能多給一些時
    間，且原告不當得利請求之金額亦過高。
(八)、被告行政院國軍退除役官兵輔導委員會台北市榮民服務處稱
    ：台北市○○○路○ 段90巷10弄7 號房屋並非癸○○所有，
    且癸○○生前應不知該房屋有占用原告管有土地之情事，應
    無不當得利可言，是原告之請求並無理由。
四、經查，原告主張：系爭137 、137 之2 地號土地係中華民國
    所有，原告則為其管理機關；惟分別由被告丙○○、子○○
    、庚○○、辛○○、寅○○各具有事實上處分權並居住使用
    之台北市○○○路○ 段90巷10弄7 號、臨10號、臨10之1 號
    、臨10之2 號、26號之未辦保存登記建物無權占有如附圖所
    示Ａ、Ｃ、Ｄ、Ｅ、Ｈ部分土地，並經被告午○○、吳陳春
    之3 號、25號之未辦保存登記之建物無權占有如附圖Ｂ、Ｆ
    、Ｇ部分土地等情，已據其提出之土地登記謄本及
    為證，並經本院會同地政人員現場勘測明確，有臺北市松山
    地政事務所土地複丈成果圖1 份附卷可稽；且經被告丙○○
    、子○○、庚○○、辛○○、寅○○、午○○、丁○○○自
    認屬實（見本院92年07月08日言詞辯論筆錄）。另有關被告
    未○○、辰○○、甲○○迄今分別居住於系爭9 號、臨10之
    1 號、臨10之2 號建物，而各無權占用系爭土地如附圖所示
    Ｂ、Ｅ、Ｄ部分；被告己○○、癸○○亦曾居住於系爭7號
    房屋而無權占用系爭土地如附圖所示Ａ部分，惟被告己○○
    已於三年前遷離、被告癸○○則於93年09月23日死亡各節，
    亦據原告提出
    錦松陳明在卷（見本院92年07月08日言詞辯論筆錄）。被告
    辰○○、巳○○、未○○、己○○則經合法通知，無正當理
    由，未到場爭執，亦未提出任何書狀陳述。從而，自堪認原
    告上開各項主張為真實。
五、按所有人對於無權占有其所有物者，得請求返還之；對於妨
    害其所有權者，得請求除去之，民法第767 條前段、中段分
    別定有明文。次按，國有財產撥給各地國家機關使用者，名
    義上雖仍為國有，實際上即為使用機關行使所有人之權利，
    故本院對於是類財產，向准由管領機關起訴，代國家主張所
    有權人之權利（最高法院51年度台上字第2680號判例參照）
    。又「按未辦保存登記之建築物，如已出賣他人並移轉占有
    ，應認出賣人已喪失事實上之處分權，並由買受人取得該項
    事實上之處分權，而房屋之拆除本為一種事實上之處分行為
    ，自應以現占有人為被告」（最高法院69年度台上字第851
    號判決參照）。經查，本件系爭土地為國有，原告則為管理
    機關，惟被告丙○○以如附圖所示Ａ部分之建物，被告午○○以附圖所示Ｂ部分之建物，被告子○○以附圖所示Ｃ部分
    之建物，被告辛○○以附圖所示Ｄ部分之建物，被告庚○○
    以附圖所示Ｅ部分之建物，被告丁○○○以附圖所示Ｆ部分
    之建物，被告巳○○以附圖所示Ｇ部分之建物，被告寅○○
    以附圖所示Ｈ部分之建物，分別占用原告所管理之系爭土地
    ，惟均無合法使用系爭土地之正當權源，且上開建物均未辦
    保存登記，並分別為上開被告所有或具有事實上處分權；另
    被告未○○、辰○○、甲○○現亦居住占有系爭如附圖所示
    Ｂ、Ｅ、Ｄ部分建物，且亦無合法使用系爭土地之法律上權
    利，均如前述。從而，原告基於管理機關之地位，依民法第
    767 條之規定，訴請被告丙○○、午○○、子○○、辛○○
    、庚○○、丁○○○、巳○○、寅○○分別自占用系爭土地
    上如附圖所示Ａ、Ｂ、Ｃ、Ｄ、Ｅ、Ｆ、Ｇ、Ｈ部分之建物
    遷出並將之拆除，將所占用之土地返還予原告，並請求被告
    未○○、辰○○、甲○○自如附圖所示Ｂ、Ｅ、Ｄ部分建物
    遷出，將土地返還原告，於法自無不合。
六、又按，因故意或過失，不法侵害他人之權利者，負損害賠償
    責任；數人共同不法侵害他人之權利者，連帶負損害賠償責
    任，民法第184 條第1 項前段、第185 條第一項前段分別定
    有明文。且按：無權占有他人土地，可獲得相當於租金之利
    益，並致土地所有權人受有同額之損害，應為社會之通念；
    是無權占有人顯係無法律上之原因而受利益，土地所有權人
    除得依不當得利法則，請求返還相當於租金之利益；且因其
    土地所有權遭受侵害，如該無權占有人對其無權占有之所為
    ，確有故意或過失，則該土地所有權人自亦得依侵權行為之
    法律關係，請求損害賠償。經查，本件被告子○○、吳陳春
    Ｆ、Ｇ、Ｈ部分土地，以及被告午○○及未○○、被告辛○○及甲○○、被告庚○○及辰○○、被告丙○○、癸○○、
    己○○共同無權占有系爭土地如附圖所示Ｂ、Ｄ、Ｅ、Ａ部
    分土地，對原告自構成侵權行為，且因占用使用系爭土地而
    受有利益，亦甚明瞭。從而，原告應依民法第17 9條、第18
    4 條、第185 條之規定，請求被告己○○、癸○○應分別給
    付各自於系爭建物居住期間內即自被告己○○部分自起訴時
    起回溯5 年起至3 年前止、以及被告癸○○之承受訴訟人應
    自87年07月01日起至92年09月22日止，暨其餘被告均應給付
    自起訴時起回溯5 年之87年07月01日起至返還系爭土地之日
    止，相當於租金之不當得利及侵權行為損害賠償，並請求共
    同侵權行為之被告間，負連帶損害賠償責任等語，即屬有據
    。
七、再按，城市地方房屋之租金，以不超過土地及其建築物申報
    總價額年息10% 為限，土地法第97條第1 項定有明文；而所
    謂土地價額係指法定地價而言，則為土地法施行法第25條所
    明定。又土地法第148 條規定，土地所有權人依土地法所申
    報之地價為法定地價；而依平均地權條例第16條前段雖規定
    ，舉辦規定地價或重新規定地價時，土地所有權人未於公告
    期間申報地價者，以公告地價80% 為其申報地價。惟依平均
    地權條例施行細則第21條之規定，公有土地以各該宗土地之
    公告地價為申報地價，免予申報。是本院爰審酌前開規定，
    及系爭土地所在巷弄之內、交通出入不便、生活機能不佳之
    現況，並參酌原告同意如被告所有建物同時占有系爭二筆土
    地、即以系爭137 地號土地之較低公告地價統一計算、且請
    求被告按月給付部分，同意以較低之92年度公告地價為計算
    標準之陳述（見原告民事準備書二狀內附表）各節，認應以
    被告各人所占用系爭土地之時間、面積、依原告同意採取之
    土地公告地價標準之年息3%，作為計算渠等應給付原告相當
    於租金之不當得利及侵權行為損害賠償之準據，始為允當。
    依此計算，則原告依侵權行為及不當得利之法律關係，請求
    被告各人給付及連帶給付之金額應如附表所示（計算式亦詳
    附表）。
八、綜上所述，原告基於民法物上請求權、不當得利及侵權行為
    之法律關係，於請求被告丙○○、午○○、子○○、辛○○
    、庚○○、丁○○○、巳○○、寅○○分別自占用系爭土地
    上如附圖所示Ａ、Ｂ、Ｃ、Ｄ、Ｅ、Ｆ、Ｇ、Ｈ部分之建物
    遷出並將之拆除，將所占用之土地返還予原告，並請求被告
    未○○、辰○○、甲○○自如附圖所示Ｂ、Ｅ、Ｄ部分建物
    遷出，將土地返還原告，及請求被告給付如附表所示之損害
    賠償之範圍內，為有理由，應予准許；逾此部分，則無理由
    ，應予駁回。且審酌前開命被告遷出並拆除建物暨返還所占
    用之系爭土地，因一時覓地搬遷不易，且被告多為退休之老
    弱婦孺，核其性質非長時間不能履行，爰斟酌實際情況，定
    履行期間為一年，以資兼顧。原告陳明願供擔保，聲請宣告
    假執行，經核其勝訴部份，合於法律規定，爰酌定相當之擔
    保金額宣告之；其餘假執行之聲請，因該部份訴之駁回而失
    所依據，應予駁回。
九、因本案事證已臻明確，兩造其餘主張陳述及所提之證據，均
    毋庸再予審酌，附此敘明。
十、據上論結，本件原告之訴為一部有理由、一部無理由，依民
    事訴訟法第385 條第1 項前段、第79條、第85條第1 項但書
    、第396 條第1 項、第390 條第2 項，判決如主文。
中　　華　　民　　國　　93　　年　　12　　月　　30　　日
                  民事第二庭法  官  李瑜娟
以上正本證明與原本無異。
如對本判決上訴須於判決送達後20日內向本院提出上訴狀。
中　　華　　民　　國　　94　　年　　1 　　月　　4 　　日
                            書記官  吳政洋
附表：（計算式）
(一)請求被告丙○○、己○○、行政院國軍退除役官兵輔導委員會
  台北市榮民服務處、郭巧娟自87年07月01日起至89年06月30日
  止連帶損害賠償之金額為30,900元
87年07月01日至89年06月30日：
  9,904 元×52平方公尺×3%×2 年＝30,900元（元以下四捨五
  入，以下均同）
(二)請求被告丙○○、行政院國軍退除役官兵輔導委員會台北市榮
  民服務處、郭巧娟自89年07月01日起至92年09月22日止連帶損
  害賠償之金額為52,871元
89年07月01日至92年06月30日：
  10,500元×52平方公尺×3%×3＝49,140元
92年07月01日至92年09月22日：
  10,500元×52平方公尺×3%÷12＝1,365 元（1,365 元×2）
  ＋（1,365 元×三十分之二十二）＝2,730 元＋1,001 元＝
  3,731 元
(三)請求被告丙○○自92年09月23日起按月給付之金額為1,365 元
  10,500元×52平方公尺×3%÷12＝1,365元
(四)請求被告午○○、未○○自87年07月01日起連帶損害賠償金額
  為206,258 元，及自92年07月01日起按月給付3,518元
87年07月01日至89年06月30日：
  9,904 元×134 平方公尺×3%×2 年＝79,628元（元以下四捨
  五入，以下均同）
89年07月01日至92年06月30日：
  10,500元×134 平方公尺×3%×3 年＝126,630 元
自92年07月01日起按月給付之金額：
  10,500元×134 平方公尺×3%÷12＝3,518元
(五)請求被告子○○自87年07月01日起損害賠償金額為47,716元，
  及自92年07月01日起按月給付814元
87年07月01日至89年06月30日：
  9,904 元×31平方公尺×3%×2 年＝18,421元
89年07月01日至92年06月30日：
  10,500元×31平方公尺×3%×3 年＝29,295元
自92年07月01日起按月給付之金額：
  10,500元×31平方公尺×3%÷12＝814元
(六)請求被告庚○○、辰○○自87年07月01日起連帶損害賠償金額
  為358,836 元，及自92年07月01日起按月給付6,069 元：
87年07月01日至89年06月30日：
  34,400元×68平方公尺×3%×2 年＝140,352 元
89年07月01日至92年06月30日：
  35,700元×68平方公尺×3%×3 年＝218,484 元
自92年07月01日起按月給付之金額：
  35,700元×68平方公尺×3%÷12＝6,069元
(七)請求被告辛○○、甲○○自87年07月01日起連帶損害賠償金額
  為109,286 元，及自92年07月01日起按月給付1,864 元：
87年07月01日至89年06月30日：
  9,904 元×71平方公尺×3%×2 年＝42,191元
89年07月01日至92年06月30日：
  10,500元×71平方公尺×3%×3 年＝67,095元
自92年07月01日起按月給付之金額：
  10,500元×71平方公尺×3%÷12＝1,864元
(八)請求被告丁○○○自87年07月01日起損害賠償金額為248,019
  元，及自92年07月01日起按月給付4,195元
87年07月01日至89年06月30日：
  34,400元×47平方公尺×3%×2年＝97,008元
89年07月01日至92年06月30日：
  35,700元×47平方公尺×3%×3 年＝151,010 元
自92年07月01日起按月給付之金額：
  35,700元×47平方公尺×3%÷12＝4,195元
(九)請求被告巳○○自87年07月01日起損害賠償金額為131,925 元
  ，及自92年07月01日起按月給付2,231元
87年07月01日至89年06月30日：
  34,400元×25平方公尺×3%×2年＝51,600元
89年07月01日至92年06月30日：
  35,700元×25平方公尺×3%×3 年＝80,325元
自92年07月01日起按月給付之金額：
  35,700元×25平方公尺×3%÷12＝2,231元
(十)請求被告寅○○自87年07月01日起損害賠償金額為63,324元，
  及自92年07月01日起按月給付1,071元
87年07月01日至89年06月30日：
  34,400元×12平方公尺×3%×2 年＝24,768元
89年07月01日至92年06月30日：
  35,700元×12平方公尺×3%×3 年＝38,556元
自92年07月01日起按月給付之金額：
  35,700元×12平方公尺×3%÷12＝1,071元
